臺灣宜蘭地方法院刑事判決
111年度原交易字第15號
公  訴  人  臺灣宜蘭地方檢察署檢察官
被      告  高秀蘭


選任辯護人  包漢銘律師(法律扶助)
上列被告因公共危險案件，經檢察官提起公訴 （111年度偵字第
5247號），被告於本院準備程序中就被訴事實為有罪之陳述，經
告以簡式審判程序之旨，並聽取當事人意見後，裁定行簡式審判
程序，判決如下： 
    主  文
高秀蘭駕駛動力交通工具，而吐氣所含酒精濃度達每公升零點二
五毫克以上，累犯，處有期徒刑陸月，併科罰金新臺幣參萬元，
有期徒刑如易科罰金，罰金如易服勞役，均以新臺幣壹仟元折算
壹日。    
    犯罪事實及理由
一、本件除證據欄補充「被告高秀蘭於本院準備程序、審理中之
　　自白」外，其餘之犯罪事實及證據均引用檢察官起訴書之記
　　載（如附件）。
二、論罪科刑：
㈠核被告所為，係犯刑法第185條之3第1項第1款之駕駛動力交通
　工具而吐氣所含酒精濃度達每公升零點二五毫克以上之罪。
㈡被告前因公共危險案件，經本院以109年度原交簡字第15號判
　決判處有期徒刑6月確定，並於110年10月20日執行完畢，有臺
　灣高等法院被告前案紀錄表在卷可稽，其受徒刑之執行完畢，
　5年以內故意再犯本案為有期徒刑以上之罪，為累犯。又司法
　院大法官於108年2月22日就累犯規定是否違憲乙事，作成釋字
　第775號解釋：「有關累犯加重本刑部分，不生違反憲法一行
　為不二罰原則之問題。惟其不分情節，基於累犯者有其特別惡
　性及對刑罰反應力薄弱等立法理由，一律加重最低本刑，於不
　符合刑法第59條所定要件之情形下，致生行為人所受之刑罰超
　過其所應負擔罪責之個案，其人身自由因此遭受過苛之侵害部
　分，對人民受憲法第8條保障之人身自由所為限制，不符憲法
　罪刑相當原則，牴觸憲法第23條比例原則。」本院審酌被告所
　犯前案與本案為罪質相同之公共危險案件，被告顯未能記取前
　案科刑之教訓謹慎行事，漠視法紀，其對刑罰之反應力薄弱，
　爰參照上開解釋意旨，依刑法第47條第1項規定加重其刑。
㈢爰以行為人之責任為基礎，審酌被告明知酒後在道路上行駛，
　對一般往來之公眾及駕駛人自身具有高度危險性，仍執意酒後
　駕駛普通重型機車上路，既漠視自身安危，更枉顧公眾安全；
　並考量被告為警查獲後，其吐氣酒精濃度值高達每公升0.58毫
　克，已達不能安全駕駛動力交通工具之程度，仍駕駛車輛行駛
　於公眾往來之道路上，已對行車安全造成危害，且被告前曾犯
　4次酒後駕車之公共危險案件，最近一次經本院以109年度原交
  簡字第15號判決判處有期徒刑6月確定並執行完畢，猶未記取
  教訓，並考量其前次犯酒後駕車之公共危險案件執行完畢距今
  未逾1年，復參酌被告於本院審理時自述之智識程度、家庭生
  活經濟狀況（見本院卷第44頁），暨犯罪之動機、目的、手
  段、所生危害，犯後坦認犯行之態度等一切情狀，量處如主文
  所示之刑，並諭知有期徒刑易科罰金及罰金易服勞役之折算標
  準，以期相當。
據上論斷，應依刑事訴訟法第273條之1第1項、第299條第1項前
段、第310條之2、第454條第2項（本件依刑事判決精簡原則，僅
記載程序法條文），判決如主文。
本案經檢察官黃正綱提起公訴，檢察官張學翰到庭執行職務。
中　　華　　民　　國　　111   年　　9 　 月  　16　　日 
　　                 刑事第五庭  法　官  陳嘉瑜　
以上正本證明與原本無異。
如不服本判決應於收受判決後20日內向本院提出上訴書狀，並應
應敘述具體理由。其未敘述上訴理由者，應於上訴期間屆滿後20
日內向本院補提理由書(均須按他造當事人之人數附繕本)「切勿
逕送上級法院」。 　　                     　　
中　　華　　民　　國　　111 　年　　9 　　月　　16　　日
　　                              書記官  蕭欣怡
附錄本案論罪科刑法條
中華民國刑法第185條之3
駕駛動力交通工具而有下列情形之一者，處3年以下有期徒刑，
得併科30萬元以下罰金：
一、吐氣所含酒精濃度達每公升零點二五毫克或血液中酒精濃度
    達百分之零點零五以上。
二、有前款以外之其他情事足認服用酒類或其他相類之物，致不
    能安全駕駛。
三、服用毒品、麻醉藥品或其他相類之物，致不能安全駕駛。
因而致人於死者，處3年以上10年以下有期徒刑，得併科2百萬元
以下罰金；致重傷者，處1年以上7年以下有期徒刑，得併科1百
萬元以下罰金。
曾犯本條或陸海空軍刑法第54條之罪，經有罪判決確定或經緩起
訴處分確定，於十年內再犯第1項之罪因而致人於死者，處無期
徒刑或5年以上有期徒刑，得併科3百萬元以下罰金；致重傷者，
處3年以上10年以下有期徒刑，得併科2百萬元以下罰金。
附件：
臺灣宜蘭地方檢察署檢察官起訴書
                                     111年度偵字第5247號
　　被　　　告　高秀蘭　女　47歲（民國00年0月0日生）
　　　　　　　　　　　　住宜蘭縣○○鄉○○路0段000巷0號
　　　　　　　　　　　　國民身分證統一編號：Z000000000號
                        （原住民）
上列被告因公共危險案件，已經偵查終結，認應該提起公訴，茲
將犯罪事實及證據並所犯法條分敘如下：
　　　　犯罪事實
一、高秀蘭前因酒後駕車之公共危險案件，經臺灣宜蘭地方法院
    以109年原交簡字15號案件判處有期徒刑6月確定，甫於民國
    110年10月20日執行完畢。猶不知悔悟，復於111年7月3日2
    時54分許，明知飲酒後不得駕駛動力交通工具，竟仍騎乘車
    牌號碼000-000號普通重型機車上路，在行經宜蘭縣○○市○○
    路00號前為警攔檢，經警對其進行呼氣酒精濃度測試，測得
    其酒精濃度達每公升0.58毫克。
二、案經宜蘭縣政府警察局宜蘭分局報告偵辦。
　　　　證據並所犯法條
一、上揭犯罪事實業據被告高秀蘭於警詢及偵訊中坦承不諱，復
    有宜蘭縣政府警察局宜蘭分局當事人酒精測定紀錄表、宜蘭
    縣○○○○○○○○○道路○○○○○○○○○○○號000-000號普通重型機車詳
    細資料報表、刑案資料查註紀錄表附卷足稽，被告犯嫌洵堪
    認定。
二、核被告所為，係犯刑法第185條之3第1項第1款之公共危險罪
    嫌；被告前受有期徒刑之執行完畢，其於5年內故意再犯本
    案，為累犯，請依刑法第47條第1項規定及司法院大法官會
    議釋字第775號解釋意旨，依法加重其刑。
三、依刑事訴訟法第251條第1項提起公訴。
　　    此致
臺灣宜蘭地方法院
中　　華　　民　　國　 111　　年　　7 　　月　　6 　　日
                                    檢 察 官   黃 正 綱 
上正本證明與原本無異
中　　華　　民　　國　 111 　 年　  7　　 月　  12  　日
                                    書 記 官   鄭全志
所犯法條：
中華民國刑法第185條之3
駕駛動力交通工具而有下列情形之一者，處三年以下有期徒刑，
得併科三十萬元以下罰金：
一、吐氣所含酒精濃度達每公升零點二五毫克或血液中酒精濃度
    達百分之零點零五以上。
二、有前款以外之其他情事足認服用酒類或其他相類之物，致不
    能安全駕駛。
三、服用毒品、麻醉藥品或其他相類之物，致不能安全駕駛。
因而致人於死者，處三年以上十年以下有期徒刑，得併科二百萬
元以下罰金；致重傷者，處一年以上七年以下有期徒刑，得併科
一百萬元以下罰金。
曾犯本條或陸海空軍刑法第五十四條之罪，經有罪判決確定或經
緩起訴處分確定，於十年內再犯第一項之罪因而致人於死者，處
無期徒刑或五年以上有期徒刑，得併科三百萬元以下罰金；致重
傷者，處三年以上十年以下有期徒刑，得併科二百萬元以下罰金
。